【裁判字號】    99,簡上,517
【裁判日期】    990721
【裁判案由】    傷害
【裁判全文】
臺灣臺中地方法院刑事判決             99年度簡上字第517號
上  訴  人  臺灣臺中地方法院檢察署檢察官
被      告  丙○○
上列上訴人因被告傷害案件，不服本院99年度簡字第310 號中華
民國99年5 月5 日第一審簡易判決（起訴案號：臺灣臺中地方法
院檢察署99年度偵字第6660號），提起上訴，本院管轄之第二審
合議庭判決如下：
    主    文
上訴駁回。
    犯罪事實及理由
一、本案經本院審理結果，認第一審簡易判決認事、用法及量刑
    均無不當，應予維持，並引用本院第一審簡易判決書及臺灣
    臺中地方法院檢察署檢察官聲請簡易判決處刑書記載之犯罪
    事實、證據及理由（如附件）。
二、檢察官上訴意旨略以：告訴人乙○○因遭被告丙○○毆打，
    受有牙齦出血、顏面腫痛、口內瘀斑及下顎前牙區齒槽骨骨
    折等傷害，迄今無法咬合，進食只能以流質食物為之，已達
    重傷害之程度。又被告拒對告訴人為賠償，未能達成和解，
    ，犯後態度不佳，原審判刑顯然過輕等語。惟查：
(一)、按「稱重傷者，謂下列傷害：一、毀敗或嚴重減損一目或二
    目之視能。二、毀敗或嚴重減損一耳或二耳之聽能。三、毀
    敗或嚴重減損語能、味能或嗅能。四、毀敗或嚴重減損一肢
    以上之機能。五、毀敗或嚴重減損生殖之機能。六、其他於
    身體或健康，有重大不治或難治之傷害」，刑法第10條第4
    項定有明文。告訴人所受之牙齦出血、顏面腫痛、口內瘀斑
    及下顎前牙區齒槽骨骨折等傷害，核與刑法重傷之定義有間
    ，觀諸告訴人於本院審理時陳稱：「（問：你現在傷勢如何
    ？）還沒有好。齒槽骨折開刀，可以講話，現在復原中，我
    現在嘴巴可以動，也可以講話，醫生說還要繼續復建有可能
    會好。現在可以吃流質或是比較軟的東西」等語明確（見本
    院卷第25頁反面），足見告訴人之傷害程度尚未達無法或難
    治之程度甚明，是檢察官執此理由據以上訴，為無理由。
(二)、又按關於刑之量定，係實體法上賦予法院得為自由裁量之事
    項，苟已斟酌刑法第57條各款所列情狀，而未逾越法定刑度
    ，或濫用其權限，即不得任意指摘為違法，最高法院72年臺
    上字第6696號、75年臺上字第7033號判例均可參照。且在同
    一犯罪事實與情節，如別無其他加重或減輕之原因，下級審
    法院量定之刑，亦無過重或失輕之不當情形，則上級審法院
    對下級審法院之職權行使，原則上應予尊重（最高法院85年
    度臺上字第2446號判決參照）。經查：本件被告於警詢、偵
    查中均坦承犯行，原審依法判決，並未逾越法定刑度，或濫
    用其權限，核無違誤，至被告犯後是否與告訴人達成和解，
    告訴人是否已獲賠償，乃屬民事問題，告訴人自可依民事法
    律途徑加以救濟，況告訴人亦已於本院審理期間提起附帶民
    事訴訟（99年度簡上附民字第19號），尚難據此指摘原審判
    決有何違法失當之處。
(三)、綜上，檢察官以前揭上訴理由請求撤銷改判云云，尚無理由
    ，應予駁回。
據上論斷，應依刑事訴訟法第455 條之1 第1 項、第3 項、第36
8 條，判決如主文。
本案經檢察官甲○○到庭執行職務。
中    華    民    國    99    年    7     月    21    日
                  刑事第十一庭  審判長法  官  李雅俐
                                      法  官  王世華
                                      法  官  蔡美華
上為正本係照原本作成
本件不得上訴。
                                      書記官  謝惠雯
中    華    民    國    99    年    7     月    21    日

司法院資訊處製作；財團法人民間司法改革基金會備份。
